【裁判字號】    89,簡抗,45
【裁判日期】    891106
【裁判案由】    確認本票債權不存在
【裁判全文】
臺灣臺中地方法院民事裁定  八十九年度簡抗字第四五號
    抗  告  人  太尹建設開發股份有限公司
    法定代理人  張美娟
    相  對  人  甲○○
右抗告人因與相對人甲○○間請求確認本票債權不存在事件，抗告人對於民國八十九
年九月十一日本院八十九年度中再簡字第七號所為之再審裁定提起抗告，本院裁定如
左：
    主      文
抗告駁回。
抗告費用由抗告人負擔。
    理      由
一、按再審之訴，應於三十日之不變期間內提起；前項期間，自判決確定時起算，但
    再審之理由知悉在後者，自知悉時起算，民事訴訟法第五百條第一項、第二項定
    有明文。
二、本件抗告意旨略以：抗告人係以相對人故意「不」以再審原告公司之連絡地址台
    中市○○街一０九之四號十三樓為訴訟寄達地址，導致再審原告因未收受判決書
    而權益嚴重受損，原裁定漏載「不」字，以致前後文義與抗告人所述不符；又抗
    告人於書狀內填載職務代理人蔡恩惠之住址，但原審均未送達文件通知職務代理
    人，亦未送達抗告人所陳報之「台中市○○街一０九之四號十三樓」，迄於民國
    八十九年六月十五日相對人函知判決書影本，方知審判終結之事，則依民事訴訟
    法第五百條第二項之規定，應以抗告人知悉之時起算三十日之不變期間，原審以
    逾越三十日之聲請再審期間為由，裁定駁回抗告人之聲請，顯失公平。
三、經查：本院八十八年度中簡字第四二一六號確認本票債權不存在事件，抗告人太
    尹建設開發股份有限公司並無變更負責人之事宜，亦無選任訴訟代理人之情事，
    則本院自應依形式上登記之公司負責人為送達，而對無對職務代理人蔡恩惠為送
    達開庭通知及判決書之理由；又本院前開民事判決書，依照抗告人公司法定代理
    人張美娟之戶籍地址，於八十九年二月二十三日送達至台中市西區中興里六鄰中
    興三巷二二號二樓，並交付與抗告人公司法定代理人張美娟之同居人即其父張大
    文，業經合法送達，是以，前開判決既於八十九年二月二十三日收受送達，八十
    九年三月十四日即為判決確定之日，而抗告人遲至八十九年七月十二日提起再審
    之訴，顯已逾民事訴訟法第五百條第一項所規定之判決確定後三十日之不變期間
    ，且前開民事判決書亦經合法送達抗告人公司法定代理人張美娟，自無所謂知悉
    在後之事由存在，則原審據以聲請再審逾期為由，駁回抗告人之聲請，要無違誤
    之處，本件抗告為無理由，應予駁回。
三、依民事訴訟法第四百九十二條第一項、第九十五條、第七十八條，裁定如主文。
中      華      民      國    八十九    年    十一    月      六      日
                              臺灣臺中地方法院民事第一庭
~B審判長法官  吳惠郁
~B法      官  廖穗蓁
~B法      官  巫淑芳
右正本證明與原本無異
如不服本裁定應於送達後十日內向本院提出抗告狀，並應繳納抗告費新台幣四十五元。
中      華      民      國    八十九    年     十一     月      十      日
~B法院書記官


司法院資訊處製作；財團法人民間司法改革基金會備份。
